臺灣宜蘭地方法院刑事判決　　　　　　　　　　　　　九十三年度訴緝字第一六號
　　公　訴　人　臺灣宜蘭地方法院檢察署檢察官
　　被　　　告　甲○○　男　三.
右列被告因毒品危害防制條例案件，經檢察官提起公訴（九十二年度毒偵字第五三一
號），及移送本院併辦（九十三年度毒偵字第九０六號），而被告就被訴及移送併辦
之事實，為有罪之陳述，本件由合議庭裁定以簡式審判程序進行，本院判決如左：
    主  文
甲○○連續施用第一級毒品，累犯，處有期徒刑拾月；扣案如附表編號一、三、六所
示之第一級毒品海洛因，均沒收銷燬之；又連續施用第二級毒品，累犯，處有期徒刑
陸月；扣案如附表編號二、四、七所示之第二級毒品安非他命，均沒收銷燬之。應執
行有期徒刑壹年貳月；扣案如附表編號一、三、六所示之第一級毒品海洛因及附表編
號二、四、七所示之第二級毒品安非他命均沒收銷燬之。
    事  實
一、甲○○前因竊盜、違反麻醉藥品管理條例案件及過失重傷害案件，經分別判處有
    期徒刑五月、九年二月及七月確定，於民國八十一年五月六日入監執行，而於八
    十四年三月二十四日縮短刑期假釋出監，於九十年四月一日期滿執行完畢。又因
    施用毒品案件，經本院以九十一年度毒聲字第七二一號裁定送觀察勒戒後，因認
    無繼續施用毒品之傾向，經臺灣宜蘭地方法院檢察署檢察官於九十二年三月十四
    日以九十一年度毒偵字第九七九號為不起訴處分確定，詎仍不知悔過斷癮，於五
    年內又基於概括犯意，自九十二年四月三十日起至九十三年九月三日止，連續在
    宜蘭縣境內之朋友家中及車內等處，施用第一級毒品海洛因及第二級毒品安非他
    命多次，嗣先於九十二年五月二日下午五時許，經警採集其尿液送驗後查獲，又
    分別於九十二年九月十九日晚間八時三十分許、九十三年八月一日凌晨二時三十
    分許及九十三年九月四日凌晨二時三十分許，為警於宜蘭市○○路東港橋下、宜
    蘭縣頭城鎮○○路○段三一九巷二十五號及宜蘭縣員山鄉○○路七十七之二號等
    處查獲，並先後扣得如附表所示之物。甲○○本次並經檢察官聲請本院以九十二
    年度毒聲字第三七六號裁定送觀察勒戒後，因認有繼續施用毒品之傾向，並經檢
    察官聲請，而經本院以九十二年度毒聲字第六四一號裁定令入戒治處所施以強制
    戒治，於九十三年一月九日釋放。
二、案經宜蘭縣警察局宜蘭分局報請臺灣宜蘭地方法院檢察署檢察官偵查起訴；及宜
    蘭縣警察局礁溪分局報請臺灣宜蘭地方法院檢察署檢察官偵查後移送本院併辦。
    理  由
一、右揭事實，業據被告甲○○於本院審判期日坦承不諱，且被告前揭各次為警查獲
    當日採集之尿液經檢驗結果，確均呈嗎啡及甲基安非他命陽性反應，此有慈濟大
    學濫用藥物檢驗中心檢驗總表、宜蘭縣警察局宜蘭分局移送毒品案件犯嫌姓名與
    尿液編號對照表、宜蘭縣警察局礁溪分局偵辦毒品案件嫌疑犯尿液送驗編號、姓
    名對照表在卷可稽。且附表編號一所示之物，經送法務部調查局鑑定之結果，含
    第一級毒品海洛因成分，合計淨重十四點二一公克（空包裝重二點０五公克），
    純度百分之十三點八六，純質淨重一點九七公克，此有法務部調查局鑑定通知書
    附卷可考，並有附表所示之物扣案可資佐證，核均與被告前開任意性自白之事實
    相符，堪信為真實。又被告因施用毒品案件，經本院以九十一年度毒聲字第七二
    一號裁定送觀察勒戒後，因認無繼續施用毒品之傾向，經臺灣宜蘭地方法院檢察
    署檢察官於九十二年三月十四日以九十一年度毒偵字第九七九號為不起訴處分確
    定，又為本次犯行，經檢察官聲請送觀察勒戒，因認有繼續施用毒品之傾向，經
    本院以九十二年度毒聲字第六四一號裁定令入戒治處所施以強制戒治，此有臺灣
    高等法院被告全國前案紀錄表在卷可按，本件事證明確，被告前經一次觀察勒戒
    ，經檢察官為不起訴處分確定後，又為本次犯行，經送觀察勒戒後，因認有繼續
    施用毒品之傾向，而經本院裁定令入戒治處所強制戒治，並於九十三年一月九日
    釋放，被告於五年內再為施用毒品之犯行堪以認定。
二、按毒品危害防制條例第二條將具成癮性、濫用性及對社會危害性之麻醉藥品與其
    製品及影響精神物質與其製品列為毒品，並將海洛因及安非他命列為毒品危害防
    制條例第二條第二項第一款之第一級毒品及第二款之第二級毒品。核被告甲○○
    所為，係犯毒品危害防制條例第十條第一項之施用第一級毒品罪及第二項之施用
    第二級毒品罪。其非法施用第一級毒品海洛因及第二級毒品安非他命前後非法持
    有海洛因及安非他命之低度行為，為其非法施用之高度行為所吸收，不另論罪。
    被告多次施用第一級毒品海洛因及第二級毒品安非他命犯行，分別係時間緊接、
    犯意概括，所犯罪名相同，均應依連續犯之規定，各以一罪論，並依法加重其刑
    。被告所犯上開二罪，犯意各別，行為互殊，應分論併罰。又被告於九十二年十
    月二十七日以後之連續施用第一級毒品及第二級毒品犯行，雖未據檢察官起訴，
    惟該部分事實與前開起訴論罪部分有連續犯之裁判上一罪關係，復經檢察官函送
    併辦，為起訴效力所及，本院自應一併審究，附此說明。查被告前因竊盜、違反
    麻醉藥品管理條例案件及過失重傷害案件，經分別判處有期徒刑五月、九年二月
    及七月確定，於八十一年五月六日入監執行，而於八十四年三月二十四日縮短刑
    期假釋出監，於九十年四月一日期滿執行完畢，有卷附臺灣高等法院被告全國前
    案紀錄表可按，其於五年之內再犯本件法定本刑為有期徒刑以上之罪，為累犯，
    依法遞加重其刑。爰審酌施用毒品，對個人身心戕害甚鉅，且前業因施用毒品案
    件經法院裁定送觀察勒戒並執行後，認無繼續施用毒品之傾向而經檢察官為不起
    訴處分後，嗣又犯同罪，足見其顯未因前所受處分而決心改過；惟念其犯後尚能
    於審理中坦承犯行，及其本件施用毒品行為之時間長短、次數多寡、情節輕重等
    一切情狀，分別量處如主文所示之刑，並定其應執行刑。
三、扣案如附表編號一、二、三、四、六、七所示之海洛因及安非他命，均係被告持
    有之第一級及第二級毒品，此據被告供承在卷，不問屬於犯人與否，均依毒品危
    害防制條例第十八條第一項前段規定，諭知沒收銷燬之。至附表編號五所示之電
    子秤，被告固坦認為其所有，惟無證據證明該等物品為被告供其本件施用毒品犯
    罪所用之物，爰不為沒收之諭知。
據上論斷，應依刑事訴訟法第二百九十九條第一項前段，毒品危害防制條例第十條第
一項、第二項、第十八條第一項前段，刑法第十一條前段、第五十六條、第四十七條
、第五十一條第五款，判決如主文。
本案經檢察官鄭雅方到庭執行職務
中　　　華　　　民　　　國　　九十三　　年　　 十一 　　月　　 十五 　　日
                              臺灣宜蘭地方法院刑事第二庭
                                  法  官  鄭貽馨
右正本證明與原本無異。
如不服本判決，應於判決送達後十日內，向本院提出上訴狀。(並附繕本)
                                  書記官  陳蒼仁
中　　　華　　　民　　　國　　九十三　　年　　 十一 　　月　　 十七 　　日
附錄論罪法條
毒品危害防制條例第十條
施用第一級毒品者，處六月以上五年以下有期徒刑。
施用第二級毒品者，處三年以下有期徒刑。
附表
編號    查獲時間            名稱                數量
一      九十二年九月十九日  第一級毒品海洛因    毛重拾肆點柒公克
                                                （合計淨重拾肆點貳壹公克）
二      九十二年九月十九日  第二級毒品安非他命  毛重參點柒公克
三      九十三年八月一日    第一級毒品海洛因    參包
四      九十三年八月一日    第二級毒品安非他命  壹包
五      九十三年八月一日    電子秤              壹個
六      九十三年九月四日    第一級毒品海洛因    毛重零點貳公克
七      九十三年九月四日    第二級毒品安非他命  毛重肆公克
